臺灣新竹地方法院刑事判決
110年度勞安訴字第1號
公  訴  人  臺灣新竹地方檢察署檢察官
被      告  梁文忠


上列被告因過失致死案件，經檢察官提起公訴（110年度偵字第3
79號），被告於本院準備程序時自白犯罪，經告以簡式審判程序
之旨，並聽取檢察官、被告之意見後，經本院合議庭裁定改由受
命法官獨任行簡式審判程序審理，並判決如下：
    主    文
乙○○犯過失致人於死罪，處有期徒刑伍月，如易科罰金，以新臺
幣壹仟元折算壹日。緩刑貳年。
    事實及理由
一、本件犯罪事實及證據，除證據部分補充被告乙○○於本院準備
    程序及審理時之自白外，餘均引用檢察官起訴書之記載（如
    附件）。
二、論罪科刑：核被告乙○○所為，係犯刑法第276條之過失致人
    於死罪、違反職業安全衛生法第6條第1項第5款之規定致發
    生勞工吳氏華死亡之職業災害，應依同法第40條第1項規定
    論科。被告所犯上開2罪，係一行為同時觸犯上開2罪名，應
    依刑法第55條想像競合犯之規定，從一重之刑法第276條過
    失致死罪處斷。爰審酌被告僱用勞工吳氏華施工作業，未能
    盡其業務上之注意義務，切實採取防止墜落之安全措施，輕
    忽勞工作業安全，致發生被害人死亡結果之職業災害，使被
    害人之家屬承受喪失親人之苦痛，犯罪所生之危害非輕，惟
    念被告犯後坦承犯行不諱，且已與被害人之家屬達成和解，
    並賠償新臺幣75萬元等情，有本院調解筆錄及公務電話紀錄
    表1份附卷為憑（見本院卷第49-50、71頁），暨衡酌被告專
    科肄業之教育程度、現從事水電、打石工程、日薪新臺幣30
    00元、需扶養2名未成年小孩之家庭經濟狀況等一切情狀，
    量處如主文所示之刑，並諭知如易科罰金之折算標準。末查
    被告前未曾因故意犯罪而受有期徒刑以上刑之宣告等情，有
    臺灣高等法院被告前案紀錄表在卷可查，被告因一時失慎致
    觸犯刑章，犯後已知悔悟，歷經此次偵審程序及科刑判決之
    教訓後，當已知所警惕而不會再犯，故本院認為前開對被告
    所宣告之刑，以暫不執行為適當，爰併予宣告緩刑2年，以
    勵來茲而啟自新。
據上論斷，應依刑事訴訟法第273條之1第1項、第299條第1項前
段、第310條之2、第454條，判決如主文。
本案經檢察官陳興男偵查起訴，由檢察官邱宇謙到庭執行職務。
中    華    民    國   110    年    3     月    30    日
                  刑事第九庭   法  官  卓怡君
以上正本證明與原本無異。　　　　　　　　　
如不服本判決應於收受送達後20日內向本院提出上訴書狀，並應
敘述具體理由；其未敘述上訴理由者，應於上訴期間屆滿後20日
內向本院補提理由書（均須按他造當事人之人數附繕本）「切勿
逕送上級法院」。告訴人或被害人如對於本判決不服者，應具備
理由請求檢察官上訴，其上訴期間之計算係以檢察官收受判決正
本之日期為準。
中　　華　　民　　國　　110 　年　　3 　　月　　30　　日
                                書記官  胡家寧
附錄本案論罪科刑法條全文：
中華民國刑法第276條
因過失致人於死者，處5年以下有期徒刑、拘役或50萬元以下罰
金。
職業安全衛生法第40條第1 項：
違反第六條第一項或第十六條第一項之規定，致發生第三十七條
第二項第一款之災害者，處三年以下有期徒刑、拘役或科或併科
新臺幣三十萬元以下罰金。
【附件】
臺灣新竹地方檢察署檢察官起訴書
                                      110年度偵字第379號
　　被　　　告　乙○○　男　56歲（民國00年0月00日生）
　　　　　　　　　　　　住新竹縣○○鄉○○路00號
　　　　　　　　　　　　國民身分證統一編號：Z000000000號
上列被告因過失致死等案件，已經偵查終結，認應該提起公訴，
茲將犯罪事實及證據並所犯法條分敘如下：
　　　　犯罪事實
一、緣吳琳兆向業主林森田承攬新竹市○區○○路000巷00號「林森
    田民宅整修工程」，並將其中電梯井道打石工程轉包予乙○○
    承攬施作，乙○○遂僱用吳氏華從事清潔掃地工作，為其雇主
    。乙○○本應注意對防止有墜落之虞之作業場所引起之危害，
    應有符合標準之必要安全衛生設備，且對於高度2公尺以上
    之開口部分、階梯、樓梯、工作臺、施工構臺等場所作業，
    勞工有遭受墜落危險之虞者，應於該處設置護欄、護蓋或安
    全網等防護設備，並應使勞工佩掛安全帶之措施，而依當時
    情形並無不能注意之情事，詎乙○○竟均疏未在作業之施工架
    裝設安全網及下拉桿等防墜設備，於民國109年7月22日9時5
    5分許，吳氏華在上址2樓掃地時，於未戴用安全帽及使用安
    全帶之狀況下，一時重心不穩，自2樓樓板開口約3.6公尺高
    處墜落撞擊1樓地面，因此受有頭部及胸部鈍力損傷而導致
    休克，經送醫救治，仍於同日10時53分許，因傷重不治死亡
    。
二、案經吳氏華之夫甲○○告訴暨檢察官相驗後自動檢舉簽分偵辦
    。
　　　　證據並所犯法條
一、證據清單及待證事實：
編號 證據名稱 待證事實 1 被告乙○○於警詢、偵訊中之供述 被告坦認僱用被害人吳氏華於2樓工作時，發生墜落事故之事實。 2 證人江事明於警詢之證述 證明發現被害人墜落與就醫之經過。 3 偵查報告、勞動部職業安全衛生署109年12月14日勞職北4字第1091064044號函所附職業災害檢查報告書、現場及監視器翻拍照片 證明被害人墜落之原因、被告違反職業安全衛生法等事實。 4 南門綜合醫院乙種診斷證明書、相驗屍體證明書、檢驗報告書及相驗照片 證明被害人因高處墜落而死亡之事實。 
二、核被告乙○○所為，係犯刑法第276條之過失致死及違反職業
    安全衛生法第6條第1項第5款之規定，致發生同法第37條第2
    項第1款之職業災害，而涉有同法第40條第1項等罪嫌。被告
    係以一行為觸犯上開2罪名，為想像競合犯，請依刑法第55
    條規定，從重依過失致死罪嫌論處。
三、依刑事訴訟法第251條第1項提起公訴。
　  此　致
臺灣新竹地方法院
中　　華　　民　　國　  110　　年　　 1  　月　 　7 　日
                               檢  察  官  陳興男
本件正本證明與原本無異    
中　　華　　民　　國    110    年     1    月    14 　日
                               書  記  官  
附錄本案所犯法條 
中華民國刑法第276條
因過失致人於死者，處 5 年以下有期徒刑、拘役或 50 萬元以
下罰金。

職業安全衛生法第40條
違反第 6 條第 1 項或第 16 條第 1 項之規定，致發生第 37
條第 2 項第 1 款之災害者，處 3 年以下有期徒刑、拘役或科
或併科新臺幣 30 萬元以下罰金。
法人犯前項之罪者，除處罰其負責人外，對該法人亦科以前項之
罰金。